【裁判字號】    98,交聲,764
【裁判日期】    980430
【裁判案由】    聲明異議
【裁判全文】
臺灣高雄地方法院交通事件裁定         98年度交聲字第764號
原處分機關  高雄市政府交通局
代  表  人  王國材
異  議  人
即受處分人  甲○○
上列受處分人因違反道路交通管理處罰條例案件，不服高雄市政
府交通局中華民國98年3月23日所為之處分（原處分案號：高市
交裁字第裁32–B00000000號），聲明異議，本院裁定如下：
    主  文
異議駁回。
    理  由
一、異議意旨略以：異議人即受處分人甲○○於民國98年3 月7
    日上午8 時35分許，將所駕駛車號7118–XJ號自小客車（下
    稱系爭自小客車）停放在高雄市○○○路105 號，而非103
    號，且凱旋一路105 號並非紅線區，原處分機關未予詳察，
    逕予裁罰，異議人實難甘服，爰依法聲明異議，請求撤銷原
    處分等語。
二、原處分機關高雄市政府交通局係以：異議人於98年3 月7日
    上午8 時35分許，將系爭車自小客車停放在高雄市○○○路
    103 號前禁止臨時停車之人行道上，經警當場舉發違規，並
    委託民營拖吊場拖吊，異議人不服提出申訴，原處分機關乃
    於同年3 月23日，依道路交通管理處罰條例第56條第1 項第
    1 款之規定，裁處罰鍰新臺幣（下同）900 元（異議人已於
    98年3 月9 日繳納完畢）。
三、按汽車駕駛人停車時，在禁止臨時停車處所停車者，處600
    元以上1,200 元以下之罰鍰，道路交通管理處罰條例第56條
    第1 項第1 款定有明文。又按人行道橋樑、隧道、圓環、障
    礙物對面、鐵路平交道、人行道、行人穿越道、快車道等處
    ，不得臨時停車。道路交通安全規則第111 條第1 項第1 款
    亦有明文。末按，違反道路交通管理處罰條例第56條第1 項
    第1 款之事件，於應到案期限內繳納或到案聽候裁決，小型
    車處900 元罰鍰，亦有違反道路交通管理事件統一裁罰基準
    及處理細則第2 條及違反道路交通管理事件統一裁罰基準表
    可參。
四、經查：
(一)、本件異議人除爭執停放之位置為高雄市○○○路105 號前外
    ，對於在98年3 月7 日上午8 時35分許，將系爭自小客車停
    放在上揭地點之路旁，而遭裁罰及拖吊等情，並不爭執，且
    有上開裁決書、送達證書、舉發通知單、車號查詢汽車車籍
    資料及現場違規照片3 幀在卷可憑。而觀諸上開現場違規照
    片，系爭自小客車確係停放在禁止臨時停車之人行道上，有
    上開現場違規照片足佐。是異議人於裁決書上所載時、地有
    「在禁止臨時停車處停車」之違規事實，要堪認定。
(二)、異議人雖以前情置辯。惟依現場照片所示，系爭自小客車確
    有停放該路段人行道上，而有上開違規停車之情事，業經認
    定如前，本件員警亦係以系爭車輛在上揭地點禁止臨時停車
    之人行道上臨時停車之情事，而予以舉發。異議人以所停放
    地點未劃設紅色禁止臨時停車標線置辯，要與上開違規事實
    之認定無涉。又系爭自小客車確有「在禁止臨時停車之人行
    道停車」之違規情事，縱令異議人主張違規地點應係高雄市
    ○○○路105 號，而非103 號一節屬實，亦無解於其上開違
    規事實之認定。是異議人尚不得據此主張免責。
五、綜上所述，本件異議人在人行道禁止臨時停車處違規停車之
    行為，事證明確。原處分機關據此，依道路交通管理處罰條
    例第56條第1項第1款、違反道路交通管理事件統一裁罰基準
    及處理細則第43、44、67條等規定，裁處異議人罰鍰900 元
    ，即無違誤。異議人猶執前詞，指摘原處分不當，為無理由
    ，應予駁回。
六、據上論斷，應依道路交通案件處理辦法第19條，裁定如主文
    。
中    華    民    國    98    年    4    月    30     日
                  交通法庭    法  官  李殷君
以上正本證明與原本無異。
如不服本裁定，應於收受送達後5 日內向本院提出抗告狀。
中    華    民    國    98    年    4     月    30    日
                              書記官  李文廣


司法院資訊處製作；財團法人民間司法改革基金會備份。
